# 请教陈教授

提问人：小学生 LJH 时间：2010-11-10 20:38:04
陈教授： 首先向您表示诚挚的敬意。我是一名资历很浅的审计人员，慕名向陈教授请教几个问题，希望能得到您的指教。 最近遇到一个特殊的业务。母公司A和他的全资子公司B均是加工服装的企业（A还有其他子公司），A想出售B以及A公司本身的加工服装业务。我们以B公司的财务报表为基础，汇总并入A公司与加工服装相关的资产、负债、经营业绩来编制B的财务报表。A公司以加工服装的生产线作抵押向银行贷款。在编制B的财务报表时，这笔贷款是否要并入B的财务报表呢（贷款人是A公司）？如果此贷款不并入B的报表，那么是作为预计负债反映还是作为或有事项披露就行呢？（A公司就准备用抵押的生产线还贷款） 希望陈教授在百忙之中能够给予解答，不胜感激。

回答人：chenyiwei
回复 藤椅 小学生LJH 的帖子如楼上网友所言，特殊编制基础的财务报表，具体采用何种编制基础，应当以对报表信息使用者的界定及其信息需求的分析为基础，以保证信息的可靠性和可验证性，并提高对信息使用者而言的决策有用性为目标，参照一般通用会计准则对类似问题的处理方法，确定编制基础。